# MICHAŁ JÓZEFOWICZ

JUNIOR
FRONT-END
DEVELOPER

#### **O MNIE**

Absolwent kursu programowania "Zostań programistą Front-End".
Poszukuję miejsca, w którym będę mógł się rozwijać i zbierać pierwsze zawodowe doświadczenia jako Junior Front-End Developer.

Ponadto, interesuję się sportem (siłownia, siatkówka, piłka nożna), muzyką, technologiami i informatyką.

#### **DANE KONTAKTOWE**

Gdzie mnie znaleźć?

Oborniki Śl./Wrocław

Formy kontaktu

722-160-661

mjozefowicz.wso@gmail.com

www.linkedin.com/in/michaljozefowicz/

https://github.com/m-jozefowicz

#### **WYKSZTAŁCENIE**

Kurs programowania Coders Lab - Wrocław Zostań programistą Front-End, 20.03.2017 - 12.05.2017

Wyższa Szkoła Oficerska Wojsk Lądowych we Wrocławiu Bezpieczeństwo narodowe, Licencjat, 2013 – 2016

#### DOŚWIADCZENIE

#### Asystent projektanta

JAMP Elektroenergetyka Sp. z o.o. Okres zatrudnienia: paź 2016–sty 2017 Lokalizacja: Wrocław Praca biurowa oraz w terenie służbowym samochodem. Doręczanie (lub odbiór) do instytucji, urzędów, firm oraz osób prywatnych dokumentacji projektowych i umów o zlecenie prac energetycznych. Wykonywanie wizji fotograficznych i podstawowych pomiarów terenu do dokumentacji projektowej.

### Obsługa klienta (kąpielisko)

Temco Kopalnia Wrocław
Okres zatrudnienia: lip 2016-wrz 2016
Lokalizacja: Paniowice k. Wrocławia

Prace sezonowe i dorywcze (od 2013 r.)

wykładanie towaru, obsługa klienta, praca w gastronomii, kierowca-dowóz Obsługa zaplecza sportowego na terenie resortu. Praca przy wypożyczaniu sprzętu wodnego i sportowego, inne czynności porządkowe na terenie kąpieliska.

## UMIEJĘTNOŚCI

- ✓ HTML5
- ✓ CSS3
- ✓ SASS
- ✓ JavaScript
- √ jQuery
- ✓ React
- ✓ Webpack
- ✓ GIT

- ✓ Język angielski (komunikatywny)
- ✓ Microsoft Office (Word, PowerPoint)
- ✓ Podstawy znajomości Adobe Photoshop
- ✓ Prawo jazdy kat. B